# 被动稀释股权账务处理的后期事项

提问人：jackiechen8623 时间：2017-03-21 15:30:05
背景： 1 、被审计单位A公司， 2014 年通过非同一控制下企业合并取得B公司60%股权，A公司将B公司作为子公司核算； 2 、 2015年，因B公司其他股东单方增资导致A公司对B公司的持股比例下降，A单位按会计准则处理，个别报表确认了部分投资收益，且此部分投资收益确认了递延所得税负债； 3 、 2016 年，A公司通过向B公司其他股东收购股权，又一次取得了B公司的控制权； 4 、上述被动稀释与分步交易达到控制不认为是一揽子交易； 问题： 1 、在此次分步交易达到控制时，对于原被动稀释股权产生的投资收益引起的递延所得税负债是否不进行处理，因为对个别报表而言，长投并没有跨界处理，因此继续保留？ 2 、对于合并报表，在此次分步交易达到控制时，产生了跨界处理，原长投理论上进行了重新购买，因此原形成的递延所得税负债是否应进行冲销处理？

回答人：chenyiwei
1 、个别报表层面，因为是将原权益法下的长期股权投资账面价值和追加投资成本之和作为取得控制权后的投资成本，不确认损益或其他综合收益，相应地前期已确认的递延所得税负债不变。 2 、合并报表层面，因为原先的长期股权投资视同处置，所以原有的递延所得税负债对应一并转销处理，但需根据合并报表层面新的投资成本（剩余股权的公允价值）与原计税基础之间的差额重新确认递延所得税负债并调整当期的所得税费用。

提问人：jackiechen8623 时间：2017-03-22 11:39:50
陈总，“原计税基础”指的是最原始的投资吗？

回答人：chenyiwei
最原始的投资成本，具体根据《企业所得税法实施条例》第七十一条规定确定。